臺灣臺中地方法院刑事判決　　　　　　　96年度易字第1079號
公　訴　人　臺灣臺中地方法院檢察署檢察官
被　　　告　甲○○原名張文炫.
上列被告因竊盜案件，經檢察官提起公訴（95年度偵字第28633
號），本院合議庭裁定由受命法官獨任進行簡式審判程序，判決
如下：
    主    文
甲○○犯如附表所示之罪，各處如附表所示之刑，應執行有期徒
刑壹年。緩刑肆年。緩刑期間付保護管束。
    犯罪事實及理由
一、甲○○因嚮往警察工作，竟心生偏差，意圖為自已不法之所
    有，於下列時、地，多次為竊盜之行為：
（一）甲○○於民國95年10月中旬某日凌晨3時許，前往位於臺
      中縣后里鄉○○村○○路88號之臺中縣警察局后里分駐所
      ，趁停放該處之警車疏未鎖上車門之際，自該車後行李廂
      內竊取后里分駐所所有而由警員葉蔡當、張基鴻所保管之
      保安攜行袋2個（內有頭盔2個、防護衣2套、防火巾2條）
      。得手後藏放於位於臺中縣神岡鄉○○村○鄰○○路848號
      之住處內。
（二）甲○○於95年10月30日凌晨3時許，前往位於臺中縣神岡
      鄉○○路516號之臺中縣警察局豐原分局社口派出所，趁
      無人注意之際，侵入有人居住之派出所職務宿舍內 (侵入
      住宅部分未據告訴)，徒手竊取張禹錫所有之冬尼大衣1件
      、艾森豪外套2件、長袖警常服1件、長褲1件等物。得手
      後藏放於位於臺中縣神岡鄉○○村○鄰○○路848號之住處
      內。
（三）甲○○於95年10月31日凌晨3時30分許，另基於冒用公務
      員服飾之犯意，公然穿著前揭竊得之警察服飾，再度侵入
      前開社口派出所之職務宿舍內 (侵入住宅部分未據告訴)
      ，竊取派出所員警吳嘉興、全光義等人所有之鞋子3雙、
      透氣雨衣1件、警察襯衫1件、內衣及襪子等物。得手後欲
      離去之際，為值班員警陳炯崧發覺，甲○○立刻丟棄到手
      之衣物逃逸。
（四）嗣於95年11月10日，甲○○再度公然冒用上揭警用服飾，
      在臺中縣豐原市○○○路○段223巷30號前行走時，為警盤
      查查獲，而當場扣得張禹錫之長袖警常衣服1件（此部分
      冒用公務員服飾罪部分，業經檢察官另為緩起訴處分確定
      ），嗣後警方因查證警察服飾上之臂章號碼，發覺有異，
      而於95年11月19日上午10時30分許，前往甲○○前揭住處
      ，經同意搜索後，而在甲○○房間內扣得保安攜行袋2 個
      （內有頭盔2個、防護衣2套、防火巾2條）；甲○○並於
      95年11月25日前往社口派出所製作筆錄時，主動交出竊得
      之東尼大衣1件、艾森豪外套2件、長褲1件等物，並於警
      方發覺其95年10月31日前揭犯行前，向警方自首而接受裁
      判。
二、證據名稱：
(一)被告甲○○於本院對所有犯罪事實之自白。
(二)證人紀適華、張禹錫、陳炯松、蔡麗華於警詢及檢察官偵訊
    之證詞。
(三)贓物認領保管單2紙、現場照片8張。
三、核被告所為，係犯如附表所示之罪。被告於犯如附表編號3
    所示之罪後，於有偵查權限之人知悉犯罪人之前，向員警陳
    明自己前揭竊盜等犯行，此有職務報告2紙在卷可稽，被告
    對於未發覺之罪自首而接受裁判，爰依刑法第62條前段之規
    定減輕其刑。被告就犯罪事實欄（三）所為，係以一行為觸
    如附表編號3所示之二罪，為想像競合犯，應從一重之加重
    竊盜罪處斷。被告所犯如附表編號1至3所示應論處之罪，犯
    意各別，應予分論併罰。起訴書雖認被告就犯罪事實欄 (一
    ) 所為係犯刑法第321條第1項第1款之加重竊盜罪，然業經
    公訴檢察官於本院審理時當庭更正刑法第320條第1項之普通
    竊盜罪，自無庸變更起訴法條。爰審酌被告素行尚佳，此有
    臺灣高等法院被告全國前案紀錄一份在卷可參，犯罪動機係
    因嚮往警察工作心生偏差，犯後坦承犯行，所竊取之財物價
    值非鉅，且業與被害人張禹錫達成和解，此有和解書一紙在
    卷可稽，分別量處如附表所示之刑，並定如主文所示應執行
    之刑。被告前未曾因故意犯罪受有期徒刑以上刑之宣告，此
    有臺灣高等法院被告全國前案紀錄一份在卷可參，又業與部
    分被害人和解，犯後坦承犯行，受害法益尚輕，被告經此偵
    審程序及刑之宣告，應知警惕而無再犯之虞，本院綜合各情
    ，認所宣告之刑以暫不執行為適當，爰予宣告緩刑之期間如
    主文，以啟自新。又被告迭次犯竊盜罪，為使其本次於緩刑
    期間內，仍深知戒惕，導正其法治之觀念，爰併宣告其於緩
    刑期間內，付保護管束，期能使被告於保護管束期間，確切
    明瞭其行為之偏差，並培養正確法治觀念。
據上論斷，依刑事訴訟法第299條第1項、第273條之1第1項，刑
法第320條第1項、第321條第1項第1款、第159條、第55條、第62
條前段、第51條第5款，第74條第1項第1款、第93條第1項，刑法
施行法第1條之1，判決如主文。
中　　華　　民　　國　　96　　年　　6 　　月　　4 　　日
                刑事第二庭  法  官  郭書豪
上正本證明與原本無異。
如不服本判決，應於收受送達後10日內向本院提出上訴書狀（應
附繕本）。
中　　華　　民　　國　　96　　年　　6 　　月　　4 　　日
                            書記官  陳美虹
附錄法條：
刑法
第159條
公然冒用公務員服飾、徽章或官銜者，處 5 百元以下罰金。
第321條第1項
犯竊盜罪而有左列情形之一者，處6月以上、5年以下有期徒刑：
一於夜間侵入住宅或有人居住之建築物、船艦或隱匿其內而犯之
者。
二  毀越門扇、牆垣或其他安全設備而犯之者。
三  攜帶兇器而犯之者。
四  結夥三人以上而犯之者。
五  乘火災、水災或其他災害之際而犯之者。
六  在車站或埠頭而犯之者。
中華民國刑法第320條
（普通竊盜罪、竊佔罪）
意圖為自己或第三人不法之所有，而竊取他人之動產者，為竊盜
罪，處5年以下有期徒刑、拘役或5百元以下罰金。
意圖為自己或第三人不法之利益，而竊佔他人之不動產者，依前
項之規定處斷。
前二項之未遂犯罰之。
附表
┌──┬────┬────┬────┐
│編號│犯罪行為│所犯法條│論處之罪│
│    │        │罪名    │及所宣告│
│    │        │        │之刑    │
├──┼────┼────┼────┤
│ 1  │如犯罪事│刑法第三│犯竊盜罪│
│    │實(一)  │百二十條│，處有期│
│    │        │第一項竊│徒刑參月│
│    │        │盜罪    │如易科罰│
│    │        │        │金，以新│
│    │        │        │台幣壹仟│
│    │        │        │元折算壹│
│    │        │        │日      │
│    │        │        │        │
│    │        │        │        │
│    │        │        │        │
│    │        │        │        │
│    │        │        │        │
├──┼────┼────┼────┤
│ 2  │如犯罪事│刑法第三│於夜間侵│
│    │實(二)  │百二十一│入住宅竊│
│    │        │條第一項│盜罪，處│
│    │        │第一款之│有期徒刑│
│    │        │夜間侵入│柒月    │
│    │        │住宅加重│        │
│    │        │竊盜罪  │        │
│    │        │        │        │
│    │        │        │        │
│    │        │        │        │
│    │        │        │        │
│    │        │        │        │
│    │        │        │        │
│    │        │        │        │
├──┼────┼────┼────┤
│ 3　│如犯罪事│刑法第三│於夜間侵│
│    │實(三)  │百二十一│入住宅竊│
│    │        │條第一項│盜罪，處│
│    │        │第一款之│有期徒刑│
│    │        │夜間侵入│肆月，如│
│    │        │住宅加重│易科罰金│
│    │        │竊盜罪  │以新台幣│
│    │        │        │壹仟元折│
│    │        │刑法第一│算壹日  │
│    │        │百五十九│        │
│    │        │條之公然│        │
│    │        │冒用公務│        │
│    │        │員服飾罪│        │
│    │        │        │        │
│    │        │        │        │
└──┴────┴────┴────┘
